tr: Hırdavat > Aletler > Kaynak Tabancaları ve Plazma Kesme Aletleri: MIG Pürmüzler; Plazma Kesiciler; TIG Pürmüzler
ru: Оборудование и технические изделия > Инструменты > Сварочные горелки: Горелки MIG; Плазменные горелки; Горелки TIG
hr-HR: Željezarija > Alati > Pištolji za zavarivanje i plazma rezači: MIG plamenici; Plazma rezači; TIG plamenici
sl-SI: Gradbena oprema > Orodja > Varilne pištole in plazemski rezalniki: MIG gorilniki; Plazemski rezalniki; TIG gorilniki
sk-SK: Náradie > Nástroje > Zváracie pištole a plazmové rezačky: Zváracie horáky MIG; Plazmové rezačky; Zváracie horáky TIG
bg-BG: Железария > Инструменти > Пистолети за заваряване и плазмени резачки: Заваръчни горелки MIG; Плазмени резачки; Заваръчни горелки TIG
it: Articoli di ferramenta > Utensili > Saldatori a pistola e strumenti per taglio al plasma: Torce MIG; Taglierine plasma; Torce TIG
en: Hardware > Tools > Welding Guns & Plasma Cutters: MIG Torches; Plasma Cutters; TIG Torches
el: Υλικά κατασκευών > Εργαλεία > Πιστόλια συγκόλλησης & κόφτες πλάσματος: Πυρσοί MIG; Κόπτες πλάσματος; Πυρσοί TIG
nl: Bouwmaterialen > Gereedschap > Laspistolen: MIG-branders; Plasmasnijders; TIG-branders
pt-BR: Ferragens > Ferramentas > Revólver de solda: Tochas MIG; Cortadores de plasma; Tochas TIG
zh-TW: 硬體 > 工具 > 焊槍和電漿切割機: MIG 焊接噴槍; 等離子切割機; TIG 焊接噴槍
pt-PT: Equipamento > Ferramentas > Pistolas de soldar e cortadoras de plasma: Tochas MIG; Cortadores de plasma; Tochas TIG
de: Heimwerkerbedarf > Werkzeuge > Schweißwerkzeuge & Plasmaschneider: MIG-Brenner; Plasmaschneider; TIG-Brenner
pl: Sprzęt > Narzędzia > Narzędzia do spawania: Palniki MIG; Przecinarki plazmowe; Palniki TIG
ro-RO: Feronerie > Unelte > Pistoale de sudură și tăietoare cu plasmă: Arzătoare MIG; Dispozitive de tăiat cu plasmă; Arzătoare TIG
th: ฮาร์ดแวร์ > เครื่องมือ > ปืนเชื่อมและเครื่องตัดพลาสม่า: หัวเชื่อมมิก; เครื่องตัดพลาสม่า; หัวเชื่อมทิก
ja: DIY用品 > 工具 > 溶接ガン・プラズマカッター: MIGトーチ; プラズマカッター; TIGトーチ
lt-LT: Techninė įranga > Įrankiai > Suvirinimo pistoletai ir plazminiai pjovikliai: MIG degikliai; Plazminiai pjovikliai; TIG degikliai
ko: 철물 > 도구 > 용접 건/플라스마 절단기: MIG 토치; 플라스마 절단기; TIG 토치
nb: Maskinvare > Verktøy > Sveisepistoler og plasmakuttere: MIG-brennere; Plasmaskjærere; TIG-brennere
zh-CN: 五金/硬件 > 工具 > 焊枪/等离子切割机: MIG 焊枪; 等离子切割机; TIG 焊枪
cs: Kutilství a řemeslo > Nářadí a nástroje > Svařovací pistole: Hořáky MIG; Plazmové řezačky; Hořáky TIG
fr: Quincaillerie > Outils > Pistolets à souder et découpeurs plasma: Torches MIG; Découpeurs plasma; Torches TIG
hu: Hardver > Szerszámok > Hegesztőpisztolyok és plazmavágók: MIG-fáklyák; Plazmavágók; TIG-fáklyák
es: Bricolaje > Herramientas > Pistolas para soldar y herramientas para cortar por plasma: Antorchas MIG; Cortadores de plasma; Antorchas TIG
vi: Phần cứng > Công cụ > Súng hàn & Máy cắt bằng plasma: Hàn MIG; Máy cắt plasma; Hàn TIG
sv: Metallprodukter > Verktyg > Svetsverktyg: MIG-svetsbrännare; Plasmaskärare; TIG-svetsbrännare
da: Isenkram > Redskaber > Svejsepistoler: MIG-lommelygter; Plasmaskærere; TIG-lommelygter
fi: Rakentaminen > Työkalut > Hitsauspistoolit ja plasmaleikkurit: MIG-taskulamput; Plasmaleikkurit; TIG-taskulamput